# 收入成本匹配问题

提问人：红梅赞 1047 时间：2019-04-02 16:11:36
陈老师，您好，我们这边审计的是一个律师事务所，他给客户介绍其他的律师从中收取佣金，具体的模式是，首先该公司和律师签定合同，规定完成调研或者出具书面方案之后支付 10 万，而且律师已经针对这 10 万给该公司开票了；另一方面，该公司和客户签订合同，承诺帮助客户寻找合适的律师，合同规定律师能帮忙收回多少款项，按照收回款项的一定比例支付给该公司。现在的情况是由于未结案，客户这边还不满足收入确认条件，但是根据合同该公司已经支付律师方一定的金额，且已经开票，想请问您，支付给律师的费用现在能确认成本吗？如果确认成本会导致大量收入成本不匹配的情况？如果不确认成本的话已经收到的票怎么处理呢

回答人：chenyiwei
在 2006 版的收入准则下，这属于提供劳务。理论上应随着服务的逐步提供，按完工百分比确认收入和结转成本。如果不能可靠估计合同的履行结果，则按实际发生且预计可获得补偿的合同成本确认收入，并将所有已发生的合同成本转入损益，不确认利润。总之不能在完成劳务时一次性确认收入。
如果已执行新的收入准则，且在新准则下整个合同构成一个单项履约义务，且满足在一个时点确认收入的条件，则此时已支付给律师的 10 万可以作为合同履约成本确认为资产，期末需对其进行减值测试，必要时计提减值准备。
总之，新旧准则下都不应当出现收入和成本不匹配的情况，但如果收入的金额和可收回性都存在重大不确定性的，则基于谨慎原则，也可能出现先结转成本，到后续确认收入时无成本与之配比的情况。

提问人：yuer8911 时间：2019-09-24 17:05:51
A 公司为第三方检验机构，收入目前是按照检验完成，并出具检验合格证书账面确认收入，成本主要为支付给审核员的劳务费。假设在 1 月签订检验合同，当月完成检验，并实际支付审核员劳务费， 2 月份出具检验合格证书。
是否可以在 1 月支付劳务费时，先计入预付款，在 2 月确认收入的同时，再从预付结转成本，这样是否符合会计准则的要求？谢谢！

回答人：chenyiwei
对于 “假设在 1 月签订检验合同，当月完成检验，并实际支付审核员劳务费， 2 月份出具检验合格证书” 的情况：
在原准则下，应在支付劳务费时计入主营业务成本，并按完工百分比确认收入。如果无法合理确定完工百分比的，可以就已发生的成本确认等额的收入。
在新准则下，如果确实属于在交付检验报告时点履约，则此前支付的劳务费等合同履约成本在 1 月末可确认为一项 “合同履约成本” 资产（但月末需谨慎对其进行减值测试，必要时计提减值准备），到履约时点确认收入同时结转合同履约成本到营业成本。

提问人：yuer8911 时间：2019-09-25 10:13:36
因为完工进度无法合理确定，所以收入只能在证书出具时，一次性确认收入。
因为公司目前没有实行新收入准则，能否在支付劳务费的时候，先计入劳务成本，确认收入时再将劳务成本结转至主营业务成本？

回答人：chenyiwei
不可以。原准则下如果成本可以收回的，此时应按照已发生的合同成本确认等额的收入，合同成本全部结转营业成本，不确认利润。